# 请教陈版主，公产房的确认及后续计量问题

提问人：geligeli 时间：2020-03-25 08:05:25
陈版主您好，有个问题比较疑惑，向您请教一下，下列处理是否正确：
公司购入公产房一套：
1 、由于公产房只有使用权，没有产权，于是确认为无形资产——房屋使用权；
2 、公产房租赁合同上约定了租赁期为 6 年，每月交租金，到期续租，但未约定续租条件、续租期限、续租次数，于是公司将其视为使用寿命无限的无形资产，不进行摊销；
3 、公司计划对该公产房进行装修后对外出租（公产房租赁合同未约定转租事宜），未来对外出租时，是否应作为投资性房地产核算？届时应该按照成本模式计量还是按照公允价值模式计量？如果按照成本模式计量，是否应计提折旧或摊销？

回答人：chenyiwei
1 、可以确认为无形资产——房屋使用权。
2 、不建议这样处理，建议了解此类公产房的管理规定，并与其管理机构沟通，了解续租条件和是否需发生重大成本等。例如，下文提到的“公司计划对该公产房进行装修后对外出租”是否可能违反其使用规定，导致被收回。在此基础上合理确定该无形资产的摊销年限。但最长不超过该房屋本身的使用寿命。
3 、投资性房地产必须能够单独识别和出售，且必须是企业拥有产权的建筑物。此处的公产房使用权明显不符合这个条件。